臺灣板橋地方法院刑事判決             100年度訴字第2871號
公  訴  人  臺灣板橋地方法院檢察署檢察官
被      告  簡銘辰
上列被告因違反毒品危害防制條例等案件，經檢察官提起公訴（
100 年度毒偵字第6729號），並經本院合議庭裁定由受命法官獨
任進行簡式審判程序，本院判決如下：
    主  文
簡銘辰施用第一級毒品，累犯，處有期徒刑拾月。
    事  實
一、簡銘辰於民國92年間因施用毒品案件，經本院以92年度毒聲
    字第3190號裁定送觀察、勒戒後，因認無繼續施用毒品傾向
    ，於92年11月21日執行完畢釋放，經臺灣板橋地方法院檢察
    署檢察官以92年度毒偵字第3218號為不起訴處分確定。於95
    年間因犯竊盜、搶奪等案件，經本院以(一)95年度訴字第3594
    號判決判處有期徒刑4 月、1 年6 月，應執行有期徒刑1 年
    8 月；又因施用毒品案件，經本院以(二)96年度訴字第251 號
    判決判處有期徒刑7 月。上開各案件經本院以96年度聲減字
    第1964號裁定減刑並定應執行有期徒刑1 年1 月確定，嗣於
    96 年12 月15日縮刑期滿執行完畢。詎其猶不知悔改，於前
    述觀察、勒戒後，再犯施用毒品之罪，經本院於96年間，以
    前揭判決判處有罪確定後，明知海洛因係屬毒品危害防制條
    例第2 條第2 項第1 款所定之第一級毒品，不得持有、施用
    ，竟基於施用第一級毒品海洛因之犯意，於100 年7 月16日
    某時許，在位於新北市樹林區某處公園之廁所內，以針筒注
    射之方式，施用海洛因1 次。嗣於同日23時許，為警因執行
    他案拘提而查獲，並徵得其同意採集尿液送驗後，檢驗結果
    呈嗎啡、可待因之陽性反應，而查悉上情。
二、案經臺北市政府警察局文山第二分局移送臺灣臺北地方法院
    檢察署呈請臺灣高等法院檢察署檢察長令轉臺灣板橋地方法
    院檢察署檢察官偵查起訴。
    理  由
一、查被告簡銘辰所犯係死刑、無期徒刑、最輕本刑為3 年以上
    有期徒刑以外之罪，其於準備程序中就前揭被訴事實為有罪
    之陳述，經受命法官告知簡式審判程序之旨，並聽取其與公
    訴人之意見後，本院合議庭認為適宜由受命法官獨任進行簡
    式審判程序，爰依刑事訴訟法第273 條之1 第1 項規定，裁
    定由受命法官獨任進行簡式審判程序，合先敘明。
二、上揭事實，業據被告於本院審理時供承不諱，且被告為警採
    集尿液送驗之結果，呈現嗎啡、可待因之陽性反應，有台灣
    尖端先進生技醫藥股份有限公司2011年7 月27日濫用藥物檢
    驗報告（檢體編號為：027815號）及臺北市政府警察局文山
    第二分局偵辦毒品案件尿液檢體委驗單等各1 紙在卷可參。
    足徵被告之自白與事實相符，堪以採信。是本案事證明確，
    被告施用第一級毒品海洛因之犯行，洵堪認定。
三、按毒品危害防制條例於92年7 月9 日修正公布，自93年1 月
    9 日施行，其中第20條、第23條將施用毒品之刑事處遇程序
    ，區分為「初犯」及「5 年內再犯」、「5 年後再犯」，依
    其立法理由之說明：「初犯」，經觀察、勒戒或強制戒治後
    ，應為不起訴處分或不付審理之裁定；經觀察、勒戒或強制
    戒治執行完畢釋放後，「5 年內再犯」者，因其再犯率甚高
    ，原實施之觀察、勒戒及強制戒治既已無法收其實效，爰依
    法追訴或裁定交付審理。至於經觀察、勒戒或強制戒治執行
    完畢釋放後，「5 年後再犯」者，前所實施之觀察、勒戒或
    強制戒治已足以遮斷其施用毒品之毒癮，為期自新及協助其
    斷除毒癮，仍適用「初犯」規定，先經觀察、勒戒或強制戒
    治之程序。從而依修正後之規定，僅限於「初犯」及「5 年
    後再犯」二種情形，始應先經觀察、勒戒或強制戒治程序。
    倘被告於5 年內已再犯，經依法追訴處罰，縱其第3 次（或
    第3 次以上）再度施用毒品之時間，在初犯經觀察、勒戒或
    強制戒治執行完畢釋放5 年以後，已不合於「5 年後再犯」
    之規定，且因已於「5 年內再犯」，顯見其再犯率甚高，原
    實施觀察、勒戒或強制戒治，已無法收其實效，即應依該條
    例第10條處罰。（最高法院95年第7 次刑事庭會議決定意旨
    、95年度台非字第65號刑事判決意旨參照）。查本件被告前
    因施用毒品案件，經本院以92年度毒聲字第3190號裁定送觀
    察、勒戒後，因認無繼續施用毒品傾向，於92年11月21日執
    行完畢釋放，經臺灣板橋地方法院檢察署檢察官以92年度毒
    偵字第3218號為不起訴處分確定，其於觀察、勒戒執行完畢
    釋放後5 年內，復於96年因施用毒品案件，經本院判處罪刑
    在案等情，有臺灣高等法院被告前案紀錄表1 份在卷可按，
    揆諸上揭說明，雖本次施用海洛因之犯行距初犯經觀察、勒
    戒執行完畢釋放日已逾5 年，自仍應依法追訴、處罰。
四、核被告所為施用毒品海洛因之行為，係犯毒品危害防制條例
    第10條第1 項之施用第一級毒品海洛因罪。其持有毒品海洛
    因之低度行為，為施用海洛因之高度行為所吸收，不另論罪
    。再者，被告有事實欄所載之前科紀錄，於96年12月15日縮
    刑期滿執行完畢，此有前揭被告前案紀錄表在卷可考，其於
    受有期徒刑之刑之執行完畢後，5 年以內故意再犯本件有期
    徒刑以上之罪，爰依刑法第47條第1 項規定論以累犯，並加
    重其刑。爰審酌被告雖經觀察、勒戒，卻仍未能戒斷施用毒
    品惡習，再犯本件施用毒品之罪，顯見其戒治意志不堅，缺
    乏戒絕毒癮之動機，本應從重量刑以收刑罰教化之效，惟念
    其施用毒品係對己身殘害，並未造成他人具體危害，且於犯
    後坦承犯行，態度尚稱良好等一切情狀，量處如主文所示之
    刑，以資懲儆。
據上論斷，應依刑事訴訟法第273 條之1 第1 項、第299 條第1
項前段，毒品危害防制條例第10條第1 項，刑法第11條前段、第
47條第1 項，判決如主文。
本案經檢察官吳孟竹到庭執行職務。
中    華    民    國    100   年    12    月    30    日
                  刑事第五庭  法  官  鄭凱文
以上正本證明與原本無異。
如不服本判決應於收受本判決後10日內向本院提出上訴書狀，並
應敘述具體理由，如未敘述上訴理由者，應於上訴期間屆滿後20
日內補提理由書狀於本院（均須按他造當事人之人數附繕本）「
切勿逕送上級法院」。
                              書記官  陳筱惠
中    華    民    國  100     年    12    月    30    日
附錄本案論罪法條：
毒品危害防制條例第10條
施用第一級毒品者，處6 月以上5 年以下有期徒刑。
施用第二級毒品者，處3 年以下有期徒刑。